【裁判字號】    97,訴,5305
【裁判日期】    971231
【裁判案由】    毒品危害防制條例
【裁判全文】
臺灣板橋地方法院刑事判決              97年度訴字第5305號
公  訴  人  臺灣板橋地方法院檢察署檢察官
被      告  甲○○
上列被告因違反毒品危害防制條例案件，經檢察官提起公訴（97
年度毒偵字第8914號），因被告於準備程序中就被訴事實為有罪
之陳述，經本院合議庭裁定由受命法官獨任進行簡式審判程序，
並判決如下：
    主  文
甲○○施用第一級毒品，累犯，處有期徒刑捌月。扣案之海洛因
壹包（驗餘淨重零點壹貳柒公克），沒收並銷燬；扣案之上開海
洛因外包裝袋壹只，沒收之。
   事  實
一、甲○○前於民國92年間因施用毒品案件，經本院以92年度毒
    聲字第3486號裁定送觀察、勒戒，因認有繼續施用毒品之傾
    向，令入戒治處所施以強制戒治，於93年6 月18日停止戒治
    出所，並經臺灣板橋地方法院檢察署檢察官以94年度戒毒偵
    字第36號為不起訴處分確定；復因施用毒品案件，經本院以
    94 年 度訴字第1452號判處有期徒刑7 月、3 月，應執行有
    期徒刑8 月確定，並經臺灣高等法院以94年度訴字第3539號
    駁回上訴確定，於96年3 月4 日縮刑期滿執行完畢；又因施
    用毒品案件，經本院以97年度訴字第1003號判處有期徒刑10
    月確定。詎仍不知悔改，於強制戒治執行完畢釋放後5 年內
    ，再犯上開施用毒品案件後，基於施用第一級毒品海洛因之
    犯意，於97年10月29日某時許，在臺北縣蘆洲市○○街97號
    2 樓之住處內（起訴書略載為97年10月30日為警採尿前回溯
    26小時內某時，在不詳地點），以放置海洛因於香煙內吸食
    之方式，施用海洛因1 次。嗣於同年月30日13時20分許，在
    臺北縣三重市○○○路40號前，為警查獲，並扣得海洛因1
    包（淨重0.129 公克，取樣0.002 公克鑑驗用罄，剩餘0.12
    7 公克），且經採集其尿液送驗後，呈嗎啡陽性反應，始查
    悉上情。
二、案經臺北市政府警察局中正第一分局報告臺灣板橋地方法院
    檢察署檢察官偵查起訴。
    理  由
一、上揭施用第一級毒品海洛因之事實，業據被告甲○○於本院
    審理時坦承不諱，而被告為警查獲時採集之尿液，經送驗結
    果呈嗎啡陽性反應，此有臺灣尖端先進生技醫藥股份有限公
    司97年11月12日濫用藥物檢驗報告（尿液編號：037094號）
    及臺北市政府警察局偵辦毒品案件尿液檢體委驗單各1 份在
    卷可佐，另有海洛因1 包（淨重0.129公克，取樣0.002公克
    鑑驗用罄，剩餘0.127 公克）扣案可佐，被告上開自白與事
    實相符，堪信其為真實。又被告前因施用毒品案件，經本院
    以92年度毒聲字第3486號裁定送觀察、勒戒，因認有繼續施
    用毒品之傾向，令入戒治處所施以強制戒治，於93年6 月18
    日停止戒治出所，並經臺灣板橋地方法院檢察署檢察官以94
    年度戒毒偵字第36號為不起訴處分確定；復因施用毒品案件
    ，經本院以94年度訴字第14 52 號判處有期徒刑7 月、3 月
    ，應執行有期徒刑8 月確定，並經臺灣高等法院以94年度訴
    字第3539號駁回上訴確定；又因施用毒品案件，經本院以97
    年度訴字第1003號判處有期徒刑10月確定，有臺灣高等法院
    被告前案紀錄表1 份在卷可佐，其於強制戒治執行完畢釋放
    後5 年內，再犯上開施用毒品案件後，再為本案施用毒品犯
    行，應可認定。本案事證明確，被告犯行洵堪認定，應予依
    法論科。
二、核被告所為，係犯毒品危害防制條例第10條第1 項之施用第
    一級毒品罪。被告於施用前後持有海洛因之低度行為，為其
    施用之高度行為所吸收，不另論罪。又被告有事實欄所示之
    前科紀錄，並於96年3 月4 日縮刑期滿執行完畢，有臺灣高
    等法院被告前案紀錄表1 份附卷可稽，其受有期徒刑之執行
    完畢，於5 年內故意再犯本件有期徒刑以上之罪，為累犯，
    依刑法第47條第1 項規定加重其刑。爰審酌被告之前科紀錄
    、犯罪手段、高中肄業之智識程度、生活狀況、施用毒品係
    對自己身體之殘害，及其犯罪後坦承犯行之態度等一切情狀
    ，量處如主文所示之刑。
三、扣案之米灰色粉末1 包（淨重0.129 公克，取樣0.002 公克
    鑑驗用罄，剩餘0.127 公克），為第一級毒品海洛因，有交
    通部民用航空局航空醫務中心航藥鑑字第0975917 號毒品鑑
    定書1 份附卷可憑，爰依毒品危害防制條例第18條第1 項前
    段規定，沒收銷燬之，又扣案之包裝上開海洛因外包裝袋 1
    只，並非不可與毒品分離，係用於包裹毒品，防止其裸露、
    潮濕，便於攜帶施用，認係被告所有，且供其施用毒品所用
    之物，依刑法第38條第1 項第2 款規定宣告沒收。
據上論斷，應依刑事訴訟法第273 條之1 第1 項、第299 條第 1
項前段，毒品危害防制條例第10條第1 項、第18條第1 項前段，
刑法第11條前段、第47條第1 項、第38條第1 項第2 款，判決如
主文。
本案經檢察官陳彥章到庭執行職務。
中    華    民    國    97    年    12    月    31    日
                    刑事第九庭  法  官  俞秀美
以上正本證明與原本無異。
如不服本判決，應於判決送達後10日內敘明上訴理由，向本院提
出上訴狀 (應附繕本) ，上訴於臺灣高等法院。其未敘述上訴理
由者，應於上訴期間屆滿後20日內向本院補提理由書「切勿逕送
上級法院」。
                                書記官  謝怡貞
中    華    民    國    97    年    12    月    31    日
附錄本案論罪科刑之法條：
毒品危害防制條例第10條
施用第一級毒品者，處 6 月以上 5 年以下有期徒刑。
施用第二級毒品者，處3 年以下有期徒刑。


司法院資訊處製作；財團法人民間司法改革基金會備份。
